【裁判字號】    99,易,2335
【裁判日期】    991025
【裁判案由】    毒品危害防制條例
【裁判全文】
臺灣臺北地方法院刑事判決              99年度易字第2335號
公  訴  人  臺灣臺北地方法院檢察署檢察官
被      告  甲○○
上列被告因毒品危害防制條例案件，經檢察官提起公訴（99年度
毒偵字第2505號），本院判決如下：
    主  文
甲○○施用第二級毒品，累犯，處有期徒刑月，如易科罰金，
以新臺幣壹仟元折算壹日。
    事  實
一、甲○○前於民國87年間，因施用毒品案件，經本院以87年度
    毒聲字第1040號裁定送觀察、勒戒後，認有繼續施用毒品傾
    向，經本院以87年度毒聲字第1240號裁定令入戒治處所施以
    強制戒治，嗣經裁定停止戒治所餘期間並付保護管束，保護
    管束期間至88年10月25日期滿，並經臺灣臺北地方法院檢察
    署檢察官以89年度戒毒偵字第32號為不起訴處分確定；又於
    91年間，因施用毒品案件，經本院以91度毒聲字第386 號裁
    定令入戒治處所施以強制戒治，於92年1 月24日停止戒治出
    所，並經本院以91年度簡字第1024號判決判處有期徒刑5 月
    確定，於92年8 月23日徒刑執行完畢出監；復於95年間，因
    施用毒品案件，經本院以95年度訴字第149 號判決判處有期
    徒刑8 月、6 月，應執行有期徒刑1 年確定，於96年6 月11
    日縮刑期滿執行完畢。詎仍未戒除毒癮，復基於施用第二級
    毒品之犯意，於99年6 月25日下午1 時許，在臺北縣新店市
    ○○路一帶之加油站廁所內，以將第二級毒品甲基安非他命
    置於鋁箔紙內燒烤吸其煙霧之方式，施用甲基安非他命1 次
    。嗣於99年6 月27日上午10時30分許，為警在臺北市○○區
    ○○路4 段與木柵路2 段路口查獲，經採集其尿液送驗後呈
    安非他命類陽性反應，始悉上情。
二、案經臺北市政府警察局文山第一分局報請臺灣臺北地方法院
    檢察署檢察官偵查起訴。
    理  由
一、訊據被告甲○○對於前揭事實，迭於本院準備程序、審理時
    均坦承不諱（見本院卷第26頁正面、第28頁背面、第29頁背
    面）；且被告為警查獲後所採集之尿液，經送臺灣尖端先進
    生技醫藥股份有限公司以ＥＩＡ酵素免疫分析法初步檢驗，
    並以ＧＣ/ ＭＳ氣相層析質譜儀法確認檢驗之結果，呈安非
    他命、甲基安非他命陽性反應，有臺北市政府警察局偵辦毒
    品案件尿液檢體委驗單、臺灣尖端先進生技醫藥股份有限公
    司99年7 月7 日濫用藥物檢驗報告附卷可稽（見偵查卷第62
    、66 頁），堪信被告自白與事實相符。
二、被告有事實欄所示之施用毒品前科，有臺灣高等法院被告前
    案紀錄表在卷可參。按毒品危害防制條例於92年7 月9 日修
    正公布，自93年1 月9 日施行，其中第20條、第23條將施用
    毒品之刑事處遇程序，區分為「初犯」及「5 年內再犯」、
    「5 年後再犯」；依其立法理由之說明：「初犯」，經觀察
    、勒戒或強制戒治後，應為不起訴處分或不付審理之裁定；
    經觀察、勒戒或強制戒治執行完畢釋放後，「5 年內再犯」
    者，因其再犯率甚高，原實施之觀察、勒戒及強制戒治既已
    無法收其實效，爰依法追訴或裁定交付審理。至於經觀察、
    勒戒或強制戒治執行完畢釋放後，「5 年後再犯」者，前所
    實施之觀察、勒戒或強制戒治已足以遮斷其施用毒品之毒癮
    ，為期自新及協助其斷除毒癮，仍適用「初犯」規定，先經
    觀察、勒戒或強制戒治之程序；從而依修正後之規定，僅限
    於「初犯」及「5 年後再犯」2 種情形，始應先經觀察、勒
    戒或強制戒治程序；倘被告於5 年內已再犯，經依法追訴處
    罰，縱其第3 次（或第3 次以上）再度施用毒品之時間，在
    初犯經觀察、勒戒或強制戒治執行完畢釋放5 年以後，已不
    合於「5 年後再犯」之規定，且因已於「5 年內再犯」，顯
    見其再犯率甚高，原實施觀察、勒戒或強制戒治，已無法收
    其實效，即應依該條例第10條處罰（最高法院95年度第7次
    刑事庭會議、97年度第5 次刑事庭先後著有決議可資參照）
    。是本件被告施用甲基安非他命之時間雖距前次強制戒治釋
    放時已逾5 年，然揆諸前開說明，其本次施用毒品犯行仍應
    依法追訴處罰。從而，本件事證明確，被告施用第二級毒品
    之犯行明確，應依法論科。
三、核被告所為，係犯毒品危害防制條例第10條第2 項之施用第
    二級毒品罪。被告施用第二級毒品甲基安非他命前持有第二
    級毒品之低度行為，為施用之高度行為所吸收，不另論罪。
    另被告有如事實欄所載之論罪科刑及執行完畢之紀錄，有前
    揭臺灣高等法院被告前案紀錄表附卷可參，其受徒刑之執行
    完畢，5 年以內故意再犯本案有期徒刑以上之罪，係累犯，
    應依刑法第47條第1 項規定加重其刑。爰審酌被告不思上進
    ，沾染施用毒品之惡習，且前已因施用毒品案件，經觀察勒
    戒、強制戒治後，仍未能把握自新機會徹底戒除施用毒品之
    惡習，再於本案施用足以導致人體機能發生依賴性、成癮性
    及抗藥性等障礙之第二級毒品甲基安非他命，戕害自身健康
    ，漠視法令禁制，惟尚能坦承犯行，暨其犯罪手段、施用毒
    品之次數等一切情狀，量處如主文所示之刑，並諭知易科罰
    金之折算標準。
據上論斷，應依刑事訴訟法第273 條之1 第1 項、第299 條第1
項前段，毒品危害防制條例第10條第2 項，刑法第11條前段、第
47條第1 項、第41條第1 項前段，判決如主文。
本案經檢察官曹哲寧到庭執行職務。
中    華    民    國    99    年    10    月    25    日
                  刑事第十九庭  法  官  高若珊
上正本證明與原本無異。
如不服本判決應於收受送達後10日內向本院提出上訴書狀，並應
敘述具體理由；其未敘述上訴理由者，應於上訴期間屆滿後20日
內向本院補提理由書（均須按他造當事人之人數附繕本）「切勿
逕送上級法院」。
                                書記官  游曉婷
中    華    民    國    99    年    10    月    25    日
附錄本案論罪科刑法條全文：
毒品危害防制條例第10條
施用第一級毒品者，處6 月以上5 年以下有期徒刑。
施用第二級毒品者，處3 年以下有期徒刑。

司法院資訊處製作；財團法人民間司法改革基金會備份。
